臺灣高雄地方法院刑事判決　　　　　 96年度簡上字第231號
上　訴　人　臺灣高雄地方法院檢察署檢察官
被　　　告　丙○○
選任辯護人　孫嘉男律師
上列上訴人因被告傷害案件，不服本院高雄簡易庭中華民國96年
1 月31日95年度簡字第7602號第一審簡易判決（聲請簡易判決處
刑案號：臺灣高雄地方法院檢察署95年度偵字第24684 號），提
起上訴，本院管轄之第二審合議庭判決如下：
    主  文
上訴駁回。
    事  實
一、緣丙○○與太囿菘環保有限公司（下稱太囿菘公司）前因債
    權債務關係，經丙○○向臺灣高雄地方法院聲請對太囿菘公
    司之財產為假扣押裁定確定。嗣於民國95年4 月12日上午7
    時許，丙○○協同友人丁○○前往高雄市○○區○○街1 之
    1 號「大地亮環保有限公司」（下稱大地亮公司）查看太囿
    菘公司名下之貨車3 輛是否停放在該處，丙○○及丁○○抵
    達現場後，適太囿菘公司之負責人甲○○亦至現場，甲○○
    質問丙○○、丁○○2 人為何不依正當程序執行假扣押，丙○○、丁○○2 人聞言後，均心生不滿，竟共同基於傷害人
    之身體之犯意聯絡，由丁○○出手毆打甲○○左臉部，甲○○遭毆打後，遂至其所駕駛之自用小客車處並打開該自用小
    客車駕駛座旁門欲打電話報警，丙○○見狀，竟以該車駕駛
    座之車門夾擊甲○○之身體，丙○○放手後，甲○○轉身欲
    至該車後方行李箱拿取物品時，由丙○○復再以該車行李箱
    蓋夾擊甲○○之身體，致甲○○受有左臉擦傷、雙上肢、右
    膝、下背挫傷、左枕部頭皮血腫（1 ×0.5 公分）等之傷害
    。
二、案經甲○○訴請臺灣高雄地方法院檢察署檢察官偵查後聲請
    簡易判決處刑。
    理  由
壹、證據能力：
    按被告以外之人於審判外之言詞或書面陳述，除法律有規定
    者外，不得作為證據，刑事訴訟法第159 條第1 項定有明文
    ；被告以外之人於審判外之陳述，雖不符同法第159 條之1
    至159 條之4 之規定，而經當事人於審判程序同意作為證據
    ，法院審酌該言詞陳述或書面陳述作成時之情況，認為適當
    者，亦得為證據。當事人、代理人或辯護人於法院調查證據
    時，知有第159 條第1 項不得為證據之情形，而未於言詞辯
    論終結前聲明異議者，視為有前項之同意，同法第159 條之
    5 第2 項亦有明文。查本判決以下所引傳聞證據，皆經被告
    丙○○於法院調查證據時，均表示不爭執其證據能力，本院
    審酌上開證據作成時並無不法之情形，認為適當，依上開說
    明，應皆有證據能力。
貳、實體部分：
一、訊據被告丙○○固對有於上開時、地與告訴人甲○○發生爭
    執後，以車門夾擊告訴人之事實坦承不諱，惟矢口否認有何
    傷害犯行，辯稱：伊沒有傷害犯意，且告訴人驗傷時間具案
    發時間約12小時之久，未必就係伊之上開行為所致云云。惟
    查：
  (一)上揭犯罪事實業據證人即告訴人甲○○於警詢、偵訊及本院
    審理時證述綦詳，並有阮綜合醫院驗傷診斷證明書在卷可按
    。
  (二)被告雖以前揭情詞置辯，然證人即到場處理之員警陳忠益於
    96 年5月17日本院審理時到庭具結證述：在現場告訴人就有
    跟伊說手很痛，伊記得當時告訴人頭部左上方有一點點流血
    ，其它伊沒有注意看，伊當時還叫告訴人先去驗傷，如果有
    受傷，可以驗傷後在6 個月內提出告訴等語在卷（參本院卷
    第64 -66頁），是顯然可知告訴人確實於案發警員到場處理
    時即有受傷之情狀，況衡諸常情，一般人受傷後，依受傷之
    情況不同，淤傷、挫傷等之外觀現象，有立即顯現者，亦有
    距離一段時間後始逐漸顯現者，狀況不一而足，再者，告訴
    人於同日審理時到庭具結證述：案發後大家都勸伊去驗傷，
    但伊害怕伊一離開現場，被告2 人會將伊之貨車開走，故直
    到伊與伊之司機後來駕駛大貨車到一位位在大中路之客戶處
    ，再回到公司之後，伊因覺得越來越不舒服，司機叫伊趕快
    去看醫生，伊才去看醫生等語在卷（參本院卷第2-7 頁），
    觀諸告訴人所陳，亦非不合理，是被告單以驗傷單所載驗傷
    時間與案發時間相隔約12小時，質疑告訴人之傷勢並非伊傷
    害犯行所致云云，委無足採。
  (三)再者，被告丙○○有以行李箱蓋夾擊告訴人身體等情，為被
    告丙○○於本院審理時自承：「（問：你與丁○○當天有無
    用行李箱的門壓甲○○？）答：有，是我壓的，因為甲○○
    要從行李箱拿球棒出來，我看到了，為了不讓她拿出來，所
    以才用行李箱的門壓她。」「（問：你用行李箱的門壓她，
    壓到什麼時候？）答：我看到她慢慢地掙扎要起身，我就將
    門放開，並將行李箱關上，不讓她有機會拿球棒。」「（問
    ：當天你有無跟告訴人發生拉址？）答：當天告訴人來現場
    時，態度很兇，她跟被告丁○○起衝突，我看到丁○○出手
    推告訴人一把，之後告訴人就氣沖沖走到她的小客車駕駛座
    旁並打開門，從前門處拉開後行李箱的開關，把後行李箱打
    開，準備拿球棒，我見狀就過去用後行李箱的門壓告訴人。
    」等語在卷，核與證人即告訴人甲○○於同日審理時到庭具
    結證稱：「（問：妳到現場發生何事？）答：... 被告丁○○就先出手打我的左臉，然後我要到我自己的小客車拿電話
    報警，我打開我的小客車之駕駛座的車門，我上半身剛進入
    車內時，他們就壓我的車門，導致我的背很痛，當時因為我
    被車門壓著，我無法回頭，所以不知道是誰在壓車門，他們
    壓著門很久才把我放開，我就想要到我的行李箱拿資料，我
    打開行李箱後，我將上半身伸入行李箱內找資料時，他們二
    人竟將行李箱的蓋子往下壓，把我整個人壓著，當時我有聽
    到被告丁○○對被告黃清詰說要讓我死，後來我感覺不痛了
    ，我就起來大喊救命，剛好大地亮環保有限公司的員工有聽
    到，就過來看，之後我就報警了，警察來處理，被告二人還
    在現場拍照。「（問：你是不是要到行李箱去拿鋁製球棒？
    ）答：不是，我是要去拿資料，我的行李箱內也沒有鋁製球
    棒。」「（問：被告黃清詰是否為了要阻止你拿鋁製球棒而
    與你拉扯？）答：我並沒有拿鋁製球棒，怎麼與他發生拉址
    。」「（問：你當時你現場身上有無受傷？）答：有的，我
    左臉有流血，其他部分因為被衣服遮住，所以當時沒有發現
    有受傷，後來我去驗傷，才發現我其他部位也有受傷。」「
    （問：現場被告黃清詰有無跟你發生拉扯？）答：丁○○出
    手打我的左臉後，我有質問丁○○為何要打我，被告丙○○
    拿出假扣押的資料給我看，我說要假扣押就貼封條就可以，
    為何要扣押我的車子，後來被告丁○○又出手打我，後來我
    才走到我的車子要報警，之後他們就車門壓我的事情。」「
    （問：被告二人打你是用什麼？）答：是用手打我。」等語
    相符，是被告之傷害犯行堪可認定，而被告丙○○認識以車
    門或行李箱夾擊他人之身體而強力抑制他人之行動，顯然可
    以致人受傷，仍決意行之，自屬刑法上所稱之故意，被告辯
    稱沒有要傷害告訴人之意思云云，顯係事後卸責之詞，委無
    足採。又觀諸被告丙○○於本院審理時另自承：「（問：告
    訴人有無打你？）答：沒有。」以及告訴人始終並無持球棒
    等情觀之，被告丙○○亦未受他人現時不法之侵害，是並無
    主張正當防衛之餘地。
  (四)綜上所述，本件事證明確，被告犯行洵堪認定，應依法論科
    。
二、本案經本院審理結果，認第一審判決認事用法及量刑均無不
    當，應予維持，並引用前揭判決書記載之事實、證據及理由
    之記載（如附件，含檢察官聲請簡易判決處刑書）。至檢察
    官上訴以量刑過輕云云，指摘原判決不當，請求撤銷改判，
    亦無理由，應予駁回。至被告丁○○部分，待其到庭後另行
    審結，附此敘明。
據上論斷，依刑事訴訟法第455 條之1 第1 項、第3 項、第368
條，判決如主文。
本案經檢察官乙○○到庭執行職務。
中　　華　　民　　國　　96　　年　　5 　　月　　30　　日
                  刑事第十一庭  審判長法　官  何秀燕
                                      法　官  戰諭威
                                      法  官  吳金芳
以上正本證明與原本無異。
不得上訴。
中　　華　　民　　國　　96　　年　　6 　　月　　4 　　日
　　　　　　　　　　　　　　　　　　  書記官　周美
附錄本判決論罪科刑法條：
中華民國刑法第277條
（普通傷害罪）
傷害人之身體或健康者，處 3 年以下有期徒刑、拘役或 1 千元
以下罰金。
犯前項之罪因而致人於死者，處無期徒刑或7 年以上有期徒刑；
致重傷者，處3 年以上10年以下有期徒刑。
